【裁判字號】    99,交聲,1325
【裁判日期】    990630
【裁判案由】    聲明異議
【裁判全文】
臺灣高雄地方法院交通事件裁定        99年度交聲字第1325號
原處分機關  交通部公路總局高雄區監理所
法定代理人  劉育麟
異  議  人
即受處分人  甲○○
上列受處分人因違反道路交通管理處罰條例案件，對於交通部公
路總局高雄區監理所民國99年4 月27日所為之處分（原處分案號
：高監營裁字第裁80-B00000000號）聲明異議，本院裁定如下：
    主  文
異議駁回。
    理  由
一、原處分意旨以：異議人即受處分人甲○○（下稱異議人）騎
    乘車牌號碼XSR-226 號重型機車，於民國99年1 月27日16時
    28分許，行經高雄市○○○○○路路口，因不依標誌標線號
    誌指示兩段左轉，逕行違規左轉，經警當場攔停後予以製單
    舉發，爰依道路交通管理處罰條例第48條第1 項第2 款規定
    ，裁處異議人罰鍰新臺幣（下同）600 元等語。
二、異議意旨以：伊行駛於軍校路遇海功路待綠燈亮起，見海功
    路口並列多輛等待洗車之汽車，若仍依二段式左轉會因看不
    清楚對向來車而發生危險，且該路口亦無任何機車左轉二段
    式的標誌，乃逕行左轉至海功路，異議人何來違規之情，爰
    聲明異議，請求撤銷原處分云云。
三、按機器腳踏車行駛至交岔路口，其轉彎，應依標誌或標線之
    規定行駛；無標誌或標線者，應依下列規定行駛：(一)內側車
    道設有禁行機車標誌或標線者，應依兩段方式進行左轉，不
    得由內側或其他車道左轉；(二)在三快車道以上單行道道路，
    行駛於右側車道或慢車道者，應以兩段方式進行左轉彎；行
    駛於左側車道或慢車道者，應以兩段方式進行右轉彎；汽車
    駕駛人轉彎時，不依標誌、標線、號誌指示者，處600 元以
    上1800元以下罰鍰；除依原條款處罰鍰外，各記違規點數1
    點，道路交通安全規則第99條第2 項、道路交通管理處罰條
    例第48條第1 項第2 款、第63條第1 項第1 款分別定有明文
    。
四、經查：
  (一)異議人於上揭時間，騎乘車牌號碼XSR-226 號重型機車，行
    經高雄市○○路與海功路口，未依兩段左轉標誌，逕行違規
    左轉之事實，有交通部公路總局高雄區監理所高監營裁字第
    裁80-B00000000號違反道路交通管理事件裁決書、高雄市政
    府警察局高市警交字第B00000000 號舉發違反道路交通管理
    事件通知單、高雄市政府警察局左營分局99年6 月1 日高市
    警左分六字第0990015731號函附卷可稽，且為異議人所不否
    認，此部份事實當可認定。
  (二)異議人雖以前揭情詞置辯，惟查：高雄市○○路及海功路內
    側車道均劃設有「禁行機車」標字，且軍校路、海功路口西
    南角路面劃設有機車待轉區之標線乙情，有高雄市政府警察
    局左營分局99年6 月1 日高市警左分六字第0990015731號函
    所附之現場照片可稽，則依上開道路交通安全規則第99條第
    2 項規定，異議人應依兩段方式進行左轉，且異議人使用道
    路本應注意沿線道路各項號誌、標誌、標線之設置，並留心
    交通規則，再參酌現場照片顯示，該路口路面劃設之機車待
    轉區標誌，位置明顯、清晰可見，異議人對上開交岔路口應
    兩段式左轉應有認識；又異議人另辯稱當時海功路有多輛雙
    排並列等待洗車之車輛，擋住視線，若二段式左轉，會因看
    不清楚對向來車發生危險云云，然異議人當時騎乘上揭機車
    係行駛於軍校路，縱如其所陳，當時海功路有多輛雙排並列
    等待洗車之車輛云云，亦無礙於異議人先於機車待轉區待轉
    之情，異議人辯稱兩段式左轉將致生危險云云，亦難憑採。
    異議人既不爭執未依規定採兩段方式進行左轉，則原處分機
    關依上揭規定予以裁罰及記違規點數，依法即無不合，且核
    裁罰金額合於違反道路交通管理統一裁罰基準表之規範，亦
    無不當，則本件異議自無理由，應予駁回。
五、據上論斷，應依道路交通案件處理辦法第19條，裁定如主文
    。
中    華    民    國    99    年    6    月    30    日
                  交通法庭    法  官  王淑惠
以上正本證明與原本無異。
如不服本裁定應於送達後5日內向本院提出抗告狀。
中    華    民    國    99    年    7    月     1    日
                              書記官  黃旭淑

司法院資訊處製作；財團法人民間司法改革基金會備份。
